臺灣臺中地方法院刑事判決　　　　　　　　　　　　九十四年度易字第一六號
　　公　訴　人　臺灣臺中地方法院檢察署檢察官
　　被　　　告　甲○○原名楊.
右列被告因違反電子遊戲場業管理條例等案件，經檢察官聲請以簡易判決處刑（九十
三年度偵字第二一五五五號），本院豐原簡易庭認不宜逕以簡易判決處刑，移由本院
改依通常程序審理，被告於準備程序中就被訴事實為有罪之陳述，受命法官於聽取當
事人之意見後，由本院合議庭裁定改以簡式審判程序判決如左：
    主  文
甲○○違反未依電子遊戲場業管理條例規定辦理營利事業登記，不得經營電子遊戲場
業之規定，處拘役伍拾伍日，如易科罰金，以參佰元折算壹日。
扣案之電子遊戲機「ＰＰ豬」壹臺（含ＩＣ板壹片）、「ＫＫ豬」壹臺（含ＩＣ板壹
片）、「超級招財貓」壹臺（含ＩＣ板壹片）、「野蠻遊戲機」壹臺（含ＩＣ板壹片
）、「ＪＡＷＳ彈珠機」貳臺（含ＩＣ板貳片），均沒收。
    犯罪事實
一、甲○○在臺中縣大雅鄉○○街二五號開設「瑞國便利屋」商店，販售煙、酒及日
    常雜貨用品，其明知未依電子遊戲場業管理條例規定，辦理營利事業登記者，不
    得經營電子遊戲場業，竟未依該條例規定辦理營利事業登記，即自民國九十二年
    二月下旬某日起，陸續在該公眾得出入之店內，擺設賭博性電子遊戲機「ＰＰ豬
    」一臺、「ＫＫ豬」一臺、「超級招財貓」一臺、「野蠻遊戲機」一臺、「ＪＡ
    ＷＳ彈珠機」二臺，並基於賭博之概括犯意，以該六臺電子遊戲機具，連續與不
    特定之客人賭博財物，其賭法為：賭客以新臺幣（下同）十元投入機具內，機臺
    會顯示一百至二百分，賭客選種類押入分數，若押中所選之種類，可得一倍或數
    倍之分數，賭客可選擇兌換禮品，或以一分兌一元之比例向甲○○兌換現金，未
    押中，投入之十元則留在機具內為甲○○取得。嗣因甲○○與賭客乙○○發生爭
    執，經乙○○報警後，於九十三年十月十一日十九時二十分許，為警在前揭店內
    當場查獲，並扣得甲○○所有正插電營業中之上開電子遊戲機六臺（均含ＩＣ板
    各一片）。
二、案經臺中縣警察局豐原分局報請臺灣臺中地方法院檢察署檢察官偵查後聲請以簡
    易判決處刑。
     理  由
一、右揭犯罪事實業據被告甲○○於警詢、檢察官偵訊中及本院審理時坦承不諱，核
    與證人即賭客乙○○於警詢及檢察官偵訊中所證述之情節相符，並有現場照片三
    張（參偵卷第十三頁）、瑞國便利屋之營利事業登記證一紙（參偵卷第十四頁）
    附卷可稽，及扣案之電子遊戲機「ＰＰ豬」一臺、「ＫＫ豬」一臺、「超級招財
    貓」一臺、「野蠻遊戲機」一臺、「ＪＡＷＳ彈珠機」二臺足憑。本件事證明確
    ，被告犯行應堪認定。
二、按電子遊戲場業管理條例第四條第二項雖規定電子遊戲機不得有賭博或妨害風化
    之設計及裝置，並分類為益智類、鋼珠類、娛樂類，惟此僅係規範電子遊戲機不
    得有賭博之設計及裝置，並非有賭博之設計及裝置即非屬電子遊戲機，此參諸同
    條例第四條第一項關於電子遊戲機之定義，及僅排除未具影像、圖案，僅供兒童
    騎乘之機種即明，參諸經濟部依電子遊戲場業管理條例第四條第三項規定而訂定
    之電子遊戲機分類標準第二條第三款第三目所定之娛樂類電子遊戲機係「其操作
    結果具射倖性，且所得之分數得作為兌換獎品之憑証或作為轉押注使用者屬之」
    ，此與一般所謂「電動賭博機具」特徵相符，足徵電子遊戲場業管理條例第四條
    並未認有賭博之設計及裝置之電子遊戲機，即非屬電子遊戲機，另同條例第二十
    一條更明定電子遊戲場業不得設置電子遊戲場業管理條例施行前已公告查禁之電
    子遊戲機供人娛樂，違反者依同條例第三十五條處罰鍰，並撤銷其公司或營利事
    業之登記或部分登記事項，併將其機具沒入銷燬，其涉有賭博嫌疑者移送司法機
    關依法辦理，益徵有賭博之設計及裝置之遊戲機仍屬電子遊戲場業管理條例所稱
    之電子遊戲機。次按電子遊戲場業管理條例第十五條規定：「未依本條例規定辦
    理營利事業登記者，不得經營電子遊戲場業」，第二十二條規定：「違反第十五
    條規定者，處行為人一年以下有期徒刑、拘役或科或併科新臺幣五十萬元以上二
    百五十萬元以下罰金」，是以商業或個人倘未依該條例相關規定辦理營利事業登
    記，擅自擺設電子遊戲機供不特定之人遊藝者，即該當該條例第二十二條之犯罪
    構成要件；又所謂電子遊戲場「業」，係指「業務」而言，即以反覆同種類之行
    為為目的之社會活動，執行此項業務，縱令欠缺形式上之條件，仍屬於業務之性
    質，故於原本所營事業外，兼營電子遊戲場業，或所經營之電子遊戲場不具相當
    之規模，亦無礙於電子遊戲場業管理條例相關規定之適用。
三、核被告所為，係犯刑法第二百六十六條第一項前段之賭博罪，及違反電子遊戲場
    業管理條例第十五條之規定，應依同條例第二十二條之規定論處。又被告所犯之
    賭博罪，時間緊接、方法相同，觸犯構成要件相同之罪名，顯係基於概括犯意為
    之，應依連續犯規定論以一罪。再被告所犯二罪，有方法結果之牽連犯關係，屬
    裁判上一罪，應從一重之違反電子遊戲場業管理條例罪處斷（最高法院九十年度
    臺非字第二七六號判例參照）。爰審酌被告係初犯，坦認所為，態度尚佳，被告
    聲稱擺設該些電子遊戲機具一直在賠錢狀態並無所得，惟行為時間長達一年多等
    一切情狀，量處如主文所示之刑，並諭知易科罰金之折算標準。扣案之前揭電子
    遊戲機六臺（均含ＩＣ板各一片），係當場賭博之器具，均應依刑法第二百六十
    六條第二項之規定，併予宣告沒收。
據上論斷，應依刑事訴訟法第四百五十二條、第二百七十三條之一第一項、第二百九
十九條第一項前段，電子遊戲場業管理條例第二十二條，刑法第十一條前段、第二百
六十六條第一項前段、第二項、第五十五條、第四十一條第一項前段，罰金罰鍰提高
標準條例第一條前段、第二條，判決如主文。
中      華      民      國    九十四   年      六      月     十四     日
                                        法  官  李  秋  娟
右正本證明與原本無異。
如不服本判決，應於判決送達後十日內向本院提出上訴狀，上訴於臺灣高等法院臺中
分院( 須附繕本 )。
                                        書記官
中      華      民      國    九十四    年      六      月     十四     日
附錄本案論罪科刑法條全文：
電子遊戲場業管理條例第十五條
未依本條例規定辦理營利事業登記者，不得經營電子遊戲場業。
電子遊戲場業管理條例第二十二條
違反第十五條規定者，處行為人一年以下有期徒刑、拘役或科或併科新臺幣五十萬元
以上二百五十萬元以下罰金。
刑法第二百六十六條
在公共場所或公眾得出入之場所賭博財物者，處一千元以下罰金。但以供人暫時娛樂
之物為賭者，不在此限。
當場賭博之器具與在賭檯或兌換籌碼處之財物，不問屬於犯人與否，沒收之。
